　　　　　　　臺灣士林地方法院刑事判決
公　訴　人　臺灣士林地方法院檢察署檢察官
被　　　告　高銀貴
選任辯護人　周逸濱律師
　　　　　　李進成律師
上列被告因違反毒品危害防制條例案件，經檢察官提起公訴（99
年度偵字第12480 號），本院判決如下：
    主  文
高銀貴販賣第二級毒品，處有期徒刑柒年陸月，未扣案之販賣第
二級毒品所得新臺幣壹仟元沒收，如全部或一部不能沒收時，以
其財產抵償之。
被訴於民國九十九年八月十三日二十二時七分許販賣第二級毒品
部分無罪。
    犯 罪 事 實
一、高銀貴明知甲基安非他命係毒品危害防制條例第2 條第2 項
    第2 款列管之第2 級毒品，不得非法持有、販賣，竟意圖營
    利，基於販賣第2 級毒品之犯意，於民國99年8 月12日13時
    14分許，接聽由陳宏富自電話號碼0000000000號公用電話撥
    入其所使用之門號0000000000號行動電話，與陳宏富聯繫甲
    基安非他命買賣事宜後，於同日下午3 、4 時許，在捷運淡
    水線復興崗捷運站外，交付甲基安非他命1 包約0.5 公克予
    陳宏富，並向陳宏富收取對價新臺幣（下同）1000元，而販
    賣第2 級毒品予陳宏富1 次。嗣經警於99年8 月22日查獲陳
    宏富施用第2 級毒品甲基安非他命犯行，循線查獲高銀貴而
    獲悉上情。
二、案經臺北市政府警察局北投分局報請臺灣士林地方法院檢察
    署檢察官偵查起訴。
    理   由
壹、有罪部分：
一、證據能力部分：
（一）按被告以外之人於審判外之言詞或書面陳述，除法律有規
      定者外，不得作為證據，刑事訴訟法第159 條第1 項定有
      明文。查證人陳宏富於警詢之供述，對被告而言，係被告
      以外之人於審判外之言詞陳述，被告之辯護人爭執其供述
      之證據能力，查其於偵查中已具結而證述，仍證述向被告
      販賣毒品等情，已無再援引警詢供述之必要性，無傳聞法
      則例外之情形，依法自不得作為證據。
（二）次按刑事訴訟法第159 條之1 第2 項規定：「被告以外之
      人於偵查中向檢察官所為之陳述，除顯有不可信之情況者
      外，得為證據。」已揭示被告以外之人於偵查中向檢察官
      所為之陳述，原則上有證據能力，僅於顯有不可信之情況
      者，始例外否定其得為證據。是被告或其辯護人如未主張
      並釋明顯有不可信之情況時，檢察官自無須再就無該例外
      情形為舉證，又刑事訴訟法第248 條第1 項前段雖規定：
      檢察官「訊問證人、鑑定人時，如被告在場者，被告得親
      自詰問」，然係指「如被告在場者」，始發生「被告得親
      自詰問」情形。又同法條第2 項前段雖規定，「預料證人
      、鑑定人於審判時不能訊問者，應命被告在場」，惟其但
      書復規定，「但恐證人、鑑定人於被告前不能自由陳述者
      ，不在此限」。故依現行法，並未強行規定檢察官必須待
      被告在場，始得訊問證人、鑑定人，自不發生在偵查中應
      經交互詰問之問題。查本件證人陳宏富於偵查中向檢察官
      所為之陳述，係陳宏富經檢察官命具結後依法訊問，所陳
      述其親身見聞所得，且無其他事證足資認定其於檢察官訊
      問時有受違法取供情事，並無何特別不可信之情況，是上
      開證人陳宏富於偵查中之證詞，依法有證據能力。被告之
      辯護人雖指摘證人陳宏富於偵查中之證詞，未經交互詰問
      程序，不得作為證據云云，要係任意指摘，於法顯然無據
      。
（三）再按被告以外之人於審判外之言詞或書面陳述，除法律有
      規定者外，不得作為證據；又被告以外之人於審判外之陳
      述，雖不符第159 條之1 至第159 條之4 之規定，但經當
      事人於審判程序同意作為證據，法院審酌該言詞陳述或書
      面陳述作成時之情況，認為適當者，亦得為證據；當事人
      、代理人或辯護人於法院調查證據時，知有第159 條第1
      項不得為證據之情形，而未於言詞辯論終結前聲明異議者
      ，視為有前項之同意，刑事訴訟法第159 條第1 項、第
      159 條之5 規定甚明。經查，本判決除前開證人陳宏富於
      於偵查中之證詞外，後開所引用之各該傳聞證據，於本院
      審理時，被告、辯護人及檢察官均表示對證據能力無意見
      而不予爭執，且迄至言詞辯論終結前亦均未聲明異議，本
      院審酌上開證據資料製作時之情況，尚查無違法不當及證
      明力明顯過低之瑕疵，亦認為以之作為證據應屬適當，故
      揆諸前開法律規定與說明，爰逕依刑事訴訟法第159 條之
      5 規定，認前揭證據資料均例外有證據能力。
二、實體方面：
（一）訊據被告高銀貴固坦承有於上開時間接聽證人陳宏富撥入
      其所使用之門號0000000000號行動電話與證人陳宏富通話
      ，嗣並前往前揭復興崗捷運站與證人陳宏富見面等事實，
      然矢口否認有前開販賣第2 級毒品予證人陳宏富犯行，辯
      稱：證人陳宏富打電話來要與伊約在復興崗捷運站見面，
      伊即依約前往該捷運站與證人陳宏富碰面，見面時證人陳
      宏富僅說了一堆伊未曾聽過之姓名，詢問伊是否認識，經
      伊均答以不認識後，即因急著要趕往五股朋友家而準備離
      開，在伊臨走前證人陳宏富又詢以「你身上有沒有？」等
      語，意即詢問伊身上有無毒品，伊回答「沒」後即馬上離
      去，根本沒有販賣甲基安非他命給證人陳宏富云云。惟查
      ：
    1.上揭被告販賣第2 級毒品甲基安非他命犯行，迭據證人陳
      宏富於偵查中具結證稱：經友人介紹認識綽號為「小高」
      之被告，被告自稱有門路可出售毒品，伊遂於99年8 月12
      日下午1 時14分，使用位在復興崗捷運站政治作戰學校對
      面之公共電話，撥打被告所使用之門號0000000000號行動
      電話與被告聯繫購買甲基安非他命（因證人陳宏富經警查
      獲後所採集之尿液係呈甲基安非他命陽性反應，所以本件
      證人陳宏富及被告於筆錄上所提及「安非他命」之語，應
      為「甲基安非他命」之誤認）事宜，之後於同日約下午3
      點，在復興崗捷運站外，由被告交付伊約0.5 公克之甲基
      安非他命，伊並交付1000元予被告，完成毒品交易等語（
      見偵查卷第43、44頁），於本院審理時具結證稱：有在復
      興崗捷運站向被告購買甲基安非他命，買1000元，是用政
      戰學校斜對面之公共電話打被告的手機聯絡的，約在下午
      3 、4 點交易毒品等語（見本院卷第71至72頁），就有關
      毒品交易之聯繫方式、所交易之毒品種類、交易時間、地
      點、價格等基本事實前後所述情節均相符，並無扞挌。
    2.又證人陳宏富上開所證述用以與被告聯繫交易毒品之公用
      電話設置地點即政戰學校斜對面，經查確有一電話號碼為
      0000000000號之公用電話設置在該處，此有中華電信固網
      公話編號000000 0號、電話號碼為0000000000號之基本資
      料（見偵查卷第205 頁）及現場照片6 張（見偵查卷第
      179 至181 頁）在卷可稽，而於99年8 月12日13時14分許
      ，確有電話號碼0000000000號撥打入被告所使用之門號
      0000000000號行動電話以通話之通聯紀錄，此亦有中華電
      信門號0000000000號資料查詢1 份在卷（見偵查卷第117
      頁）可考，均核與證人陳宏富上開證述情節內容相符。
    3.再參以證人陳宏富上開證述向被告購買毒品過程為先撥打
      電話聯繫之後再約定地點碰面交付毒品及價金等情符合一
      般毒品交易之常情，而被告自承與證人陳宏富並無仇恨或
      債務糾葛（見偵查卷第11頁），證人陳宏富實無設詞誣陷
      被告之必要，並酌以被告就其接到證人陳宏富電話後，何
      以會前往復興崗捷運站與證人陳宏富碰面之緣由以及雙方
      見面後之互動情形等，原於警詢時供稱：碰面時證人陳宏
      富詢問伊有無辦法拿到安非他命，因當時伊都找不到人可
      以買到安非他命，證人陳宏富就說他要自己想辦法等語（
      見偵查卷第12頁）；於偵查中則供稱：「當時是他（指證
      人陳宏富）打電話叫我過去的，他問我人在哪裡，我說我
      在復興崗捷運站附近，他就說約在復興崗捷運站外碰面。
      …我到時，陳宏富問我有無辦法處理到安非他命即問我有
      無辦法拿到安非他命，我說沒有辦法，我就快點離開了。
      」等語（見偵查卷第175 頁）；於本院準備程序中又供稱
      ：「因為我趕著要去五股朋友家，陳宏富臨時打電話找我
      過去碰面，碰面後陳宏富講了一些名字，問我認不認識那
      些人，但我都回答說我不認識，我臨走之前問我「你身上
      有沒有」（台語），意思是我身上有沒有毒品，我跟他說
      「沒、沒、沒」（台語）我就走了。」等語（見本院卷第
      12頁反面）；於本院審理時再供稱：「第一次的時候，其
      實是證人打電話給我，叫我過去，我過去之後他才告訴我
      要給我看甲基安非他命，因為當時我剛勒戒出所，聽到這
      樣我就走了，我臨走前，他還問了我一句「有沒有東西」
      ，這是證人的口頭禪。」等語（見本院卷第76頁）「（問
      ：你當天為何會去這裡與陳宏富見面？）當時證人打來的
      時候，我正在騎機車，是騎在北投路上，趕著要去五股找
      朋友，我就跟他說有什麼事情見了面再說，所以就過去找
      他，陳宏富在電話中並沒有告訴我什麼原因要我過去跟他
      見面，我在電話中跟他說見了面再談，因為騎車不方便。
      （問：到現場後，陳宏富跟你說了什麼？）陳宏富問我一
      些人名，問我認不認識，我說不認識，要走之前陳宏富就
      問我有沒有安非他命。（問：陳宏富為何要問你一些人名
      ，問你認不認識？）我不清楚。（問：陳宏富問你有無安
      非他命，你如何回答？）我說沒有，就走了。那時陳宏富
      的朋友就在我旁邊，但是陳宏富沒有介紹那位朋友給我認
      識。」等語（見本院卷第77頁反面），被告就其為何會於
      接到證人陳宏富電話後前往約定地點與其見面之緣由，以
      及雙方見面後互動情形等單純情事，前後竟有多種不同版
      本之說詞，且數次說詞間甚至互相矛盾、相反，足認被告
      心虛未吐實情，所供刻意隱瞞事實之真相，益證證人陳宏
      富上開證詞應屬可信。
    4.另再酌以證人陳宏富為警於99年8 月22日查獲前，確有施
      用甲基安非他命犯行，並業經臺灣士林地方法院檢察署檢
      察官以99年度毒偵字第1970號起訴，復經本院以99年度審
      簡字第1484號刑事判決判處有期徒刑4 月，如易科罰金，
      以新臺幣1000元折算1 日，有各該起訴書及判決書各1 份
      在卷可按（見本院卷第80至82頁）。
    5.被告之辯護人雖指摘證人陳宏富就購買毒品的時間前後有
      下午1 點多及3 點多之說法，以及就證人陳宏富向被告購
      買毒品時，「阿昆」之人是否有在場等證詞，前後陳述不
      一，而認證人陳宏富上開證詞具有瑕疵，無法遽採為證明
      被告犯罪之證據云云，然查證人陳宏富就與被告為毒品交
      易之聯繫方式、所交易毒品之種類、交易的時間、地點、
      價格等有關被告販賣第2 級毒品犯行之基本事實前後所述
      情節均相符，並無軒輊，已如前述。而證人陳宏富於偵查
      及本院審理時均證稱向被告購買毒品之時間為約下午3 、
      4 點，並無有辯護人所指有下午1 點多及3 點多之2 種說
      法，雖證人陳宏富於偵查中證稱：伊打完電話約過10分鐘
      被告就騎機車過來捷運站跟伊交易等語（見偵查卷第201
      頁），然於本院審理時復證稱：「我拿到毒品的時間，是
      在下午3 、4 點，1 點多是我打電話與被告聯絡的時間。
      」「當天我總共打了兩通電話給被告，打第一通電話跟被
      告說要買毒品，但是錢還沒有到，被告說他10分鐘內可以
      到，第二通又打電話跟被告說錢已經湊到了，他才過來跟
      我見面。」等語（見本院卷第74頁），而查卷附中華電信
      被告門號0000000000號行動電話資料查詢（見偵查卷第
      117 頁）及中華電信固網公話編號0000000 電話號碼
      00000000 資 料（見偵查卷第205 頁反面），於99年8 月
      12日15時22 分 許確有一通設置在臺北市○○區○○里○
      ○街之電話號碼為0000000000號公用電話撥入被告000000
      0000號行動電話之紀錄，而該公共電話之設置地點亦鄰近
      政戰學校及復興崗捷運站，是證人陳宏富之證詞應無違反
      卷內事證之瑕疵。又按告訴人、證人之陳述有部分前後不
      符，或相互間有所歧異時，究竟何者為可採，法院仍得本
      其自由心證予以斟酌，非謂一有不符或矛盾，即應認其全
      部均為不可採信；尤其關於行為動機、手段及結果等之細
      節方面，告訴人之指陳，難免故予誇大，證人之證言，有
      時亦有予渲染之可能；然其基本事實之陳述，若果與真實
      性無礙時，則仍非不得予以採信，此有最高法院74台上
      1599號判例可資參照，證人陳宏富就如何前往毒品交易地
      點，前後雖有由「阿昆」之人載伊前去及自行騎腳踏車前
      往之2 種說法，惟此已屬基本事實外之細節，或因2 次訊
      問之時間相隔已久，無法清晰記憶而生，並不影響本院判
      斷證人陳宏富前開就被告販賣第2 級毒品所為證詞之憑信
      性。
    6.按販賣、轉讓或持有第2 級毒品甲基安非他命均係違法行
      為，非可公然為之，且第2 級毒品甲基安非他命有其獨特
      之販售通路及管道，復無公定價格，容易增減分裝之份量
      ，而每次買賣之價量，可能隨時依雙方關係深淺、資力、
      需求量及對行情之認知、來源是否充裕、查緝鬆嚴、購買
      者被查獲時供述購買對象之可能風險評估等，而異其標準
      ，非可一概而論；而本件被告所購入之第2 級毒品甲基安
      非他命雖難以確認其純度、價格及重量，然第2 級毒品甲
      基安非他命物稀價昂，且政府懸為禁令嚴加取締，苟其無
      利可圖，衡情自無甘冒刑事訴追風險而從事買賣第2 級毒
      品甲基安非他命之理，是被告所販入第2 級毒品甲基安非
      他命之價格必較其出售他人之價格低廉，而有從中賺取買
      賣差價牟利之意圖甚明。綜上，足認證人陳宏富上開證詞
      具有憑信性，堪以採信，被告上開所辯未販賣第2 級毒品
      予證人陳宏富云云，無足可採。事證明確，被告犯行堪以
      認定，應依法論科。
   7. 被告辯護人雖聲請就被告有無販賣甲基安非他命乙節對被
      告及證人陳宏富同時做測謊，然本件被告販買甲基安非他
      命予證人陳宏富之事證既臻明確，已如前述，核無行測謊
      之必要，附此敘明。
（二）查甲基安非他命為毒品危害防制條例第2 條第2 項第2 款
      所定之第2 級毒品，是核被告所為係犯毒品危害防制條例
      第4 條第2 項之販賣第2 級毒品罪。爰審酌被告非法販賣
      第2 級毒品甲基安非他命供他人施用，助長社會不良風氣
      ，戕害國民身心健康，所販賣甲基安非他命數量非鉅，所
      得不多，兼衡被告品行、犯罪之動機、目的、手段、生活
      狀況、智識程度、犯後否認未見悔意之態度等一切情狀，
      量處如主文所示之刑。未扣案之販賣第2 級毒品甲基安非
      他命所得財物1000元，為因犯罪所得之物，且屬被告所有
      ，應依毒品危害防制條例第19條第1 項規定宣告沒收之，
      如全部或一部不能沒收時，均以其財產抵償之。至被告用
      以販賣毒品所使用之門號0000000000號行動電話SIM 卡，
      依卷附之基本資料查詢，乃登記租用人為高月娥，是依卷
      內現存證據，尚難認為被告所有之物，自不得為沒收之諭
      知。
貳、無罪部分：
一、公訴意旨略以：被告高銀貴為圖販賣第2 級毒品甲基安非他
    命牟取利益，於99年8 月13日22時7 分許，在奇岩捷運站外
    ，以1200元之價格，販賣第2 級毒品甲基安非他命1 包約
    0.5 公克予陳宏富（陳宏富賒帳100 元），因認被告涉犯毒
    品危害防制條例第4 條第2 項之販賣第2 級毒品罪嫌。
二、按犯罪事實應依證據認定之，無證據不得認定犯罪事實。不
    能證明被告犯罪者，應諭知無罪之判決。刑事訴訟法第154
    條第2 項、第301 條第1 項，分別定有明文。又事實之認定
    ，應憑證據，如未能發現相當證據，或證據不足以證明，自
    不能以推測或擬制之方法，以為裁判基礎。而認定犯罪事實
    所憑之證據，雖不以直接證據為限，間接證據亦包括在內，
    然而無論直接證據或間接證據，其為訴訟上之證明，須於通
    常一般之人均不致有所懷疑，而得確信其為真實之程度者，
    始得據為有罪之認定，倘其證明尚未達到此一程度，而有合
    理之懷疑存在而無從使事實審法院得有罪之確信時，即應由
    法院為諭知被告無罪之判決（最高法院40年臺上字第86號、
    76年臺上字第4986號判例意旨參照）。再按刑事訴訟法第
    161 條已於91年2 月8 日修正公布，其第1 項規定：檢察官
    就被告犯罪事實，應負舉證責任，並指出證明之方法。因此
    ，檢察官對於起訴之犯罪事實，應負提出證據及說服之實質
    舉證責任。倘其所提出之證據，不足為被告有罪之積極證明
    ，或其指出證明之方法，無從說服法院以形成被告有罪之心
    證，基於無罪推定之原則，自應為被告無罪判決之諭知（最
    高法院92年臺上字第128 號判例參照）。再按犯毒品危害防
    制條例第4 條至第8條 、第10條或第11條之罪，供出毒品來
    源，因而查獲其他正犯或共犯者，減輕或免除其刑，毒品危
    害防制條例第17 條 第1 項定有明文；故製造、運輸、販賣
    、意圖販賣而持有毒品、以非法方法使人施用毒品、引誘他
    人施用毒品、轉讓、施用或持有毒品者（下稱「自稱購買毒
    品者」）所稱其向某人買受毒品之指證，不得作為有罪判決
    之唯一證據，仍須調查其他必要之證據，資以補強其指證之
    真實性，始為適法。又前述自稱購買毒品者所稱向某人購買
    毒品之供述，必須補強證據佐證，係指毒品購買者之供述縱
    使並無瑕疵，仍須補強證據佐證而言，以擔保其供述之真實
    性。該所謂補強證據，必須與該自稱購買毒品者關於相關毒
    品交易之供述，具有相當程度之關連性，因該補強證據之佐
    證，足使一般人對於其供述無合理之懷疑存在，而得確信其
    為真實，始足當之。若自稱毒品購買者之供述證據，本身已
    有重大瑕疵，依嚴格證明之法則，已無法憑為確有販賣毒品
    事實之認定時，因其所稱向某人購買毒品之供述前提事實已
    有合理之懷疑存在，論理上自無再論補強證據之必要，其理
    甚明，最高法院30年上字第816 號、76 年 臺上字第4986號
    、96年度臺上字第351 號判例意旨可資參照。
三、公訴人認被告涉犯毒品危害防制條例第4 條第2 項之販賣第
    2 級毒品罪嫌，無非係以：被告之供述、證人陳宏富之具結
    證述、門號0000000000號行動電話於99年8 月13日之雙向通
    聯紀錄、中華電信固網公話編號0000000 、電話號碼為
    00000000號之基本資料及現場採證照片4 張，為其主要論據
    。
四、訊據被告堅決否認有於前開時、地販賣第2 級毒品予證人陳
    宏富之犯行，辯稱：僅單純碰面，並未販賣甲基安非他命予
    證人等語。
五、經查：
（一）證人陳宏富於警詢中證稱：第1 次（向被告購買毒品）是
      約半個月前15時許（按即前述有罪部分被告販賣毒品犯行
      ），…。第2 次是約1 個星期前22時許，我用臺北市北投
      區奇岩捷運站旁便利商店外面的公用電話打電話給高銀貴
      ，我們約10分鐘後在奇岩捷運站外面交易，高銀貴依約前
      來，我以1100元之代價購買1 包（0.5 公克）等語；於偵
      查中證稱：第2 次（指向被告購買毒品）時間也是在8 月
      間，約在警局作筆錄前一星期，是在奇岩捷運站，我在捷
      運站旁邊的便利商店的公用電話打給高銀貴上面的電話（
      按即0000000000號）我問他有無東西，他說有，我跟他說
      我要買半個即0.5 克，他就叫我在奇岩捷運站對面的公園
      的行人道上等他，隔了15分鐘後他騎機車過來，他到了時
      跟我說這次他跟別人拿比較貴，他算我1200元，但我跟他
      說我身上只有1100元，我付了1100元現金給他，我說100
      元先欠著，他說好，他給我0.5 克的安非他命，交易有成
      功等語（見偵查卷第44頁）。於本院審理時證稱：一次是
      在復興崗捷運站，一次好像是在奇岩捷運站或是某個捷運
      站，一次買1000元，一次買1300元等語。按買賣最重要者
      即為買賣標的及價金，證人陳宏富自承僅向被告購買過2
      次甲基安非他命，對買賣價金應不致有所誤認之情，況甲
      基安非他命物稀價昂，購毒者就其應支付之價金應多會斤
      斤計較，倘證人陳宏富有上開與被告為毒品交易行為，應
      能正確記憶價金之多寡，應無前後不一致之說詞，況證人
      陳宏富其一再證稱此次向被告購買毒品時間與前開有罪部
      分之被告販賣毒品之時間，相隔應約有一星期，要與公訴
      人所提前開證據資料顯示此次被告販賣毒品之發生時間即
      為上開有罪部分之翌日之情顯然不符，是證人陳宏富之證
      詞容有瑕疵可指，無足使一般人對於其供述無合理之懷疑
      存在，而得確信其為真實，無法憑為被告確有販賣毒品事
      實之認定。
（二）公訴人所提被告之供述、門號0000000000號行動電話於99
      年8 月13日之雙向通聯紀錄、中華電信固網公話編號
      0000000 、電話號碼為00000000號之基本資料及現場採證
      照片4 張，僅得證明證人陳宏富與被告間有電話聯繫及見
      面之情，要均屬證人陳宏富證詞之補強證據，證人陳宏富
      之證詞既然有瑕疵，無法驟信，已如前述，上開證據自難
      逕採為不利於被告之認定。
（三）被告之辯護人聲請傳喚證人劉保彪到庭作證，以對被告為
      有利之認定，因本院認公訴人所提前開事證均無法認定被
      告有上開販賣第2 級毒品犯行，自毋庸再行傳喚上開證人
      。
六、綜上所述，公訴意旨所舉事證，均未達於通常一般人均不致
    有所懷疑，而得確信其為真實之程度，本院自無從就被告被
    訴於99年8 月13日22時7 分許販賣第2 級毒品部分形成有罪
    之確信。此外，復查無其他積極證據足以證明被告有上開公
    訴意旨所指之販賣第2 級毒品犯行，自應為被告無罪之諭知
    。
據上論斷，依刑事訴訟法第299 條第1 項前段、第301 條第1 項
，毒品危害防制條例第4 條第2 項、第19條第1 項，判決如主文
。
本案經檢察官彭康凡到庭執行職務。
中    華    民    國    100    年    5    月    27    日
                  刑事第四庭審判長法  官  黃雅君
                                  法  官  陳俞婷
                                  法  官  劉瓊雯
以上正本與原本無異。
如不服本判決應於收受送達後 10 日內向本院提出上訴書狀，並
應敘述具體理由。其未敘述上訴理由者，應於上訴期間屆滿後
20 日內向本院補提理由書 (均須按他造當事人之人數附繕本 )
「切勿逕送上級法院」。
                                  書記官  蔡昀潔
中    華    民    國    100    年    5    月    27    日
附錄本案論罪科刑法條全文：
毒品危害防制條例第4條第2項。
製造、運輸、販賣第二級毒品者，處無期徒刑或 7 年以上有期
徒刑，得併科新臺幣 1 千萬元以下罰金。